臺灣高等法院高雄分院刑事裁定　　　　　　　　　　九十一年度聲再字第一六六號
　　　再審聲請人
　　　即受判決人　崧歡行股份有限公司
　　　兼右代表人　甲○○　男五十歲（民國四十一年九月二日生）
右列聲請人因違反健康食品管理法案件，對於本院九十一年度上易字第一０九四號中
華民國九十一年十月九日確定判決（臺灣高雄地方法院九十年度易字第四六九五號、
臺灣高雄地方法院檢察署八十九年度偵字第一二三七二號、九十年度偵字第一八九四
０號、第二一四九五號），聲請再審，本院裁定如左：
    主  文
再審之聲請駁回。
    理  由
一、聲請意旨略以：本件原確定判決認聲請人甲○○指示阮忠清製造生產「ＥＳ活力
    素」，然依卷附「ＥＳ活力素」包裝盒上所載，製造廠商之工廠登記證為工證字
    第九九─二０四六一四─００號，與聲請人崧歡行股份有限公司（下稱崧歡行公
    司）經濟部工廠登記證之編號為：九九─０九四九三五─０七號顯不相同，此有
    經濟部工廠登記證影本可稽，且包裝盒上所載衛署（食）字第八七０七五七九九
    號食品登記，亦和崧歡行公司毫不相干，足證ＥＳ活力素應非聲請人崧歡行公司
    所製造，原確定判決未查核包裝盒上之工廠登記證號碼及衛生署食品登記號碼是
    否崧歡行公司所有，且未斟酌登記號碼不同之事實，即認定系爭食品為聲請人所
    製造，其認定事實顯有錯誤，爰依法聲請再審云云。
二、按不得上訴於第三審法院之案件，除刑事訴訟法第四百二十條規定外，其經第二
    審確定之有罪判決，如就足生影響於判決之重要證據漏未審酌者，得為受判決人
    之利益，聲請再審，刑事訴訟法第四百二十一條固有明文。惟所謂「足生影響於
    判決之重要證據漏未審酌」，係指當事人於第二審法院判決前所提出之證物，足
    以影響、變更判決結果，而法院漏未審酌而言，如第二審判決前所提出之證據，
    經如第二審法院依調查之結果，本於論理法則、經驗法則，取捨證據後，認定事
    實者，則不包括之，亦即所謂「有足以影響於判決之重要證據漏未審酌為理由」
    者，必該證據已經提出卻漏未審酌，且該證據確為真實，而足以據以認定受判決
    人應受無罪、或免訴、或輕於原審所認定罪名而後可，否則如不足以推翻原確定
    判決所認之罪名，而僅據以爭執原確定判決對證據之取捨，仍不能准許再審。經
    查：本件原確定判決認定再審聲請人即被告崧歡行公司、甲○○未經核准擅自製
    造健康食品之犯罪事實，及據以認定該事實之證據，均已於本院原確定判決中詳
    予審酌、論斷，有該刑事判決書一份附卷足按。再審聲請人所指ＥＳ活力素包裝
    盒上所載，製造廠商之工廠登記證為工證字第九九─二０四六一四─００號，與
    聲請人崧歡行公司之經濟部工廠登記證之編號：九九─０九四九三五─０七號顯
    不相同，且包裝盒上所載衛署（食）字第八七０七五七九九號食品登記，亦和崧
    歡行公司毫不相干，足證ＥＳ活力素應非聲請人崧歡行公司所製造等情，業經原
    確定判決於判決書事實欄中述及：「由甲○○指示阮忠清研發ＥＳ活力素，阮忠
    清研發完成後製成樣品，並在包裝上標示「促進血糖與脂肪代謝」等屬於健康食
    品公告「調節血脂」保健功效項目之字句，送交公司負責人甲○○檢閱審核，甲
    ○○核可後，即指示阮忠清委託不知情之廠商代為製造，並交由不知情之梁志欽
    （無罪部分，詳後述）送交印刷廠包裝印刷．．．」，並於理由欄中論及「被告
    甲○○、阮忠清對於系爭健康食品，未經申請取得主管機關核發之健康食品許可
    證，即擅自製造一節，固不否認，並有前揭行政院衛生署函文附卷為憑。阮忠清
    辯稱：伊係研發一般食品，研發完成後係依據產品之功效來標示，當時有向衛生
    署人員請示有關如何標示之問題，系爭標示文句是伊事後才想到的字詞，有經公
    司負責人甲○○核可後才交由廠商量產，不知道如此標示會違反健康食品管理法
    之規定云云，被告甲○○辯稱：伊因信任阮忠清有向衛生署人員請示過，伊才核
    准製造量產云云．．．渠等委託利用不知情之廠商而予製造上開違法之健康食品
    ，係間接正犯。被告甲○○、阮忠清二人就上開製造犯行間，有犯意聯絡及行為
    分擔，皆為共同正犯．．．」，是以，再審聲請人甲○○就核准製造量產ＥＳ活
    力素一事既已自承，且原確定判決係認定ＥＳ活力素係委託不知情廠商代為製造
    ，並非由崧歡行公司自行製造，況對案件之採證論理本為法院自由心證之範圍，
    原確定判決並非漏未審酌，本件原確定判決對於再審聲請人前開所指各節，業已
    明確論斷，且對相關事證，本於論理法則、經驗法則，以調查與事實是否相符後
    ，詳述取捨之理由，難謂有前開刑事訴訟法第四百二十一條所定重要證據漏未審
    酌之情形，再審聲請人仍就原確定判決已論斷之事實加以爭執，自非屬「足生影
    響於判決之重要證據漏未審酌」之合法聲請再審理由，本件再審聲請人據之聲請
    再審，為無理由，應予駁回。
三、依刑事訴訟法第四百三十四條第一項，裁定如主文。
中    華    民    國      九十一      年      十二      月    三十一    日
                              臺灣高等法院高雄分院刑事第五庭
                                  審判長法官  吳水木
            法官  洪慶鐘
                                        法官  趙文淵
右正本證明與原本無異。
不得抗告。
                                  法院書記官  唐奇燕
中    華    民    國      九十二        年      一      月       二     日
